【裁判字號】    89,上易,471
【裁判日期】    890517
【裁判案由】    竊盜
【裁判全文】
臺灣高等法院臺中分院刑事判決          民國八十九年度上易字第四七一號
    上  訴  人
    即  被  告  甲○○
    選任辯護人  黃興木
右上訴人因竊盜案件，不服臺灣南投地方法院中華民國八十九年一月五日第一審判決
（民國八十八年度易字第五八七號，起訴案號：臺灣南投地方法院檢察署民國八十八
年度偵字第四四六一號），提起上訴，並由臺灣彰化地方法院檢察署移送本院併辦（
併辦案號：八十九年度偵字第二一六○號），本院判決如左：
    主      文
原判決撤銷。
甲○○連續竊盜，累犯，處有期徒刑玖月。
    事      實
一、甲○○前因竊盜案件，經台灣台南地方法院判處有期徒刑七月，於民國（下同）
    八十六年三月十一日執行完畢，其於八十八年九月十一日上午搭乘五時二十六分
    之莒光號列車自台北縣板橋車站南下，同日七時五十二分抵達台中車站，擬至南
    投縣南投市○○街一五二巷六九之一五號探訪友人蕭朝鎮，途經南投縣草屯鎮時
    ，聽聞宋楚瑜在南投縣草屯鎮中山公園內舉辦造勢大會，認有機可趁，竟意圖為
    自己不法之所有，並基於概括犯意，於同日十一時三十分左右，前往南投縣草屯
    鎮中山公園，先趁胡嶺松用餐且人多擁擠疏於注意之機會，徒手竊取其放置於右
    後褲袋內之現金新台幣（下同）三千四百元，甲○○得手後，於同日十二時左右
    ，在同一地點，欲以同法竊取丁○○所有而置於左後褲袋內之現金一萬零五百元
    ，於其右手甫伸入丁○○褲袋，尚未拿走丁○○所有之現金之際，即為埋伏之警
    員當場查獲。
二、案經南投縣警察局草屯分局報請台灣南投地方法院檢察署檢察官偵查起訴。詎甲○○猶不知悔改，於臺灣南投地方法院判決後，上訴本院中，復承上開概括之犯
    意，於八十九年三月十四日二十二時五十分，在彰化市○○路一九二號旁總統候
    選人陳水扁之演講會場，趁聽眾丙○○疏於注意之際，竊取丙○○所有置於後褲
    袋內之皮包一只（內裝現金一千三百元），得手後，立即為丙○○發現予以拉住
    ，而報警查獲。案經彰化縣警察局彰化分局報請臺灣彰化地方法院檢察署檢察官
    移送本院併案審理。
    理      由
一、訊之上訴人即被告（下稱被告）甲○○矢口否認有竊盜之不法情事，辯稱：伊並
    沒有偷錢，伊僅因有竊盜前科，而遭警察冤枉。胡嶺松所指三千四百元部分，係
    伊自己所有之金錢，經伊折疊整齊，放於袋內，胡其顯係冒領。又丙○○之皮包
    係他人丟棄於伊褲管旁，苟係伊所竊取，當無棄於自己下之理云云。惟查，右
    揭被告曾竊取被害人所有之三千四百元之犯罪事實部分，業據被告於警訊及檢察
    官偵查中坦承不諱，核與被害人胡嶺松於警訊及原審法院審理中證述被偷三千四
    百元，且有報警，但因要與他人先回嘉義，所以次日才去作筆錄之情節相符，並
    有其領回失物所出具之贓物認領保管單一紙在卷可稽，被告此部分之犯行至為明
    確，其於原審法院審理中否認該部分之犯罪，辯稱係怕被收押才坦承此部分之犯
    罪云云，委無可採。至被告竊取被害人丁○○錢財部分，則據證人戊○○於警訊
    暨於原審及本院審理中分別證述：「我親眼見甲○○見擁擠時擠向丁○○之際右
    手竊取丁○○左後褲口袋金錢時當場制止... 發現被告有拿別人的皮夾，我就請
    分局組長注意，結果就在被告正要偷其他人時抓到被告，被告手已伸入他人口袋
    」等語在卷，核與證人即南投縣警察局草屯分局警備隊警員陳宗揚於原審法院審
    理中證述：「看到組長抓到被告的手就趕緊過去幫忙」等語相符，而被害人丁○○褲袋內之錢業已遭抽出一截，警員即已一左一右抓住被告稱被告要扒其財物等
    情，復經被害人丁○○於警訊及本院審理中供述綦詳，且有其領回失物所出具之
    贓物認領保管單一祇在卷可稽，被告所辯自不足採。而證人戊○○與被害人丁○○於警訊中所為陳述，就細節部分雖未能完全吻合（如財物所放之位置、逮捕之
    情形），然在警員製作筆錄過程中，訊問人有無恰當之詢問或切實之記載，或受
    訊人應答時因各人感知及敘述之程度不同，二者間之筆錄內容自無可能完全一致
    ，此等歧異如不影響事實之判斷，即不能率而棄之不用，故辯護人指摘此部分證
    人及被害人之證詞歧異部分，尚難為其有利之認定。又因本件已事證明確，故被
    告及辯護人聲請傳訊組長並與其對質部分，本院認無再加調查之必要，附此說明
    。又關於被告竊取被害人丙○○所有財物部分，亦據被害人丙○○在警訊中指述
    甚詳，且有贓物認領保管單一件在卷可稽，參以丙○○之皮包係於被告經丙○○
    拉住時，始掉落於被告之褲管旁等情，並據被害人丙○○供述甚明，且為被告所
    是認，益徵被害人丙○○之指訴為可採，且被告已竊得該皮包，於經拉住時，再
    掉落於地上，自已竊盜既遂，被告此部分辯解，無非避重就輕，殊無可取。綜上
    所述，本件事證明確，被告之右開犯行堪以認定。
二、核被告甲○○徒手竊取被害人胡嶺松及丙○○所有之財物部分，所為均係犯刑法
    第三百二十條第一項之竊盜罪。其又在公園內徒手竊取被害人丁○○所有之財物
    ，惟尚未將其錢財置於自己實力支配之下即被查獲，則其所為，係犯刑法第三百
    二十條第一項、第三項之竊盜未遂罪。其前後所為三次竊盜既遂及未遂之行為，
    均時間緊接，所犯罪名相同，顯係出於概括之犯意為之，為連續犯，爰依刑法第
    五十六條之規定以竊盜既遂一罪論，並加重其刑。被告所犯竊盜案件，均係基於
    概括之犯意反覆所為，屬裁判上之一罪，移送併辦部分雖未經起訴，亦為起訴效
    力之所及，本院自應一併審究。又查被告前因竊盜案件，經臺灣臺南地方法院判
    處有期徒刑七月，於民國（下同）八十六年三月十一日執行完畢，有台灣南投地
    方法院檢察署刑案資料查註紀錄表及台灣南投地方法院被告全國前案紀錄表在卷
    可稽，其受有期徒刑之執行完畢後，五年內再犯有期徒刑以上之本罪，為累犯，
    應依法遞加重其刑。原審予以論科，固非無見，惟其對於被告後發連續犯之一併
    犯行不及一併審究，尚有未洽，雖被告上訴意旨仍執前詞否認犯罪尚無可取，惟
    原判決既有上開可議之處，即無可維持，自應由本院予以撤銷改判，爰審酌被告
    素行不良，一再犯竊盜罪，且於審判中仍不知悔改，又以同一手法犯竊盜罪，惡
    性不輕，危害亦鉅，犯後之態度不佳等一切情狀，予以量處有期徒刑玖月。又本
    件雖係被告為其利益而上訴，惟原判決既因適用法條不當而經本院撤銷，本院自
    得諭知較重於原審判決之刑，併此明。
三、據上論斷，應依刑事訴訟法第三百六十九條第一項前段、第三百六十四條、第二
    百九十九條第一項前段，刑法第五十六條、第三百二十條第一項、第四十七條，
    罰金罰鍰提高標準條例第一條前段，判決如主文。
本案經檢察官乙○○到庭執行職務。
中      華      民      國    八十九     年       五      月    十七    日
                                  臺灣高等法院臺中分院刑事第五庭
                                        審判長法  官  吳  火  川
                                              法  官  郭  同  奇
                                              法  官  朱      樑
右正本證明與原本無異。
不得上訴。
                                               書記官  呂  淑  芬
中      華      民      國    八十九     年       五      月    十八    日
附錄：本案論罪科刑法條全文
刑法第三百二十條第一項
意圖為自己或他人不法之所有，而竊取他人之動產者，為竊盜罪，處五年以下有期徒
刑、拘役或五百元以下罰金。
                                                                        Ｄ


司法院資訊處製作；財團法人民間司法改革基金會備份。
